# 请教版主：这里会使长期借款的本金减少吗？

提问人：jihuijun 时间：2017-06-01 09:54:41
对于其他金融负债，所发生的辅助费用需要计入借款的初始确认金额，即抵减相关借款的初始确认金额。例如：长期借款

回答人：chenyiwei
法律上的本金（作为名义利息计算的基数）不会因此减少。但会计上会因为将所发生的辅助费用计入借款的初始确认金额而导致长期借款的初始确认金额小于其名义本金，即存在折价。

提问人：jihuijun 时间：2017-06-01 21:24:26
再请教下，这里分录是怎么做的

回答人：chenyiwei
在支付这些作为折价的辅助费用时，借：长期借款或短期借款——利息调整，贷：银行存款。